ko: 조명 효과: LED 오버헤드 점수판; LED 레일 조명; LED 언더글로우; 네온 악센트; 없음; RGB 사용자 지정 가능; UV 블랙라이트; 기타
sv: Ljuseffekter: Takhängd LED-poängtavla; LED-skenbelysning; LED-underbelysning; Neondetaljer; Inga; RGB-anpassningsbar; UV-blacklight; Övrigt
de: Lichteffekte: LED-Überkopf-Anzeigetafel; LED-Schienenbeleuchtung; LED-Unterbodenbeleuchtung; Neonakzente; Keine; RGB anpassbar; UV-Schwarzlicht; Sonstige
it: Effetti di illuminazione: Tabellone segnapunti sospeso a LED; Illuminazione su binario a LED; Sottoscocca a LED; Dettagli al neon; Nessuno; RGB personalizzabile; Luce nera UV; Altro
lt-LT: Apšvietimo efektai: Pakabinama LED švieslentė; LED bėginis apšvietimas; LED dugno apšvietimas; Neoniniai akcentai; Nėra; RGB, pritaikoma; UV juoda šviesa; Kita
zh-TW: 燈光效果: LED 懸掛式計分板; LED 軌道燈; LED 底盤燈; 霓虹點綴; 無; 可自訂 RGB; UV 黑光燈; 其他
pl: Efekty świetlne: Podwieszana tablica wyników LED; Szynowe oświetlenie LED; Podświetlenie podwozia LED; Akcenty neonowe; Brak; Konfigurowalne RGB; Światło czarne (UV); Inne
en: Lighting effects: LED overhead scoreboard; LED rail lighting; LED underglow; Neon accents; None; RGB customizable; UV blacklight; Other
th: เอฟเฟกต์แสง: ป้ายคะแนน LED ด้านบน; ไฟราง LED; ไฟใต้ท้องรถ LED; ไฟตกแต่งนีออน; ไม่มี; ปรับแต่ง RGB ได้; แบล็กไลต์ UV; อื่นๆ
tr: Aydınlatma efektleri: LED tavan skorbordu; LED ray aydınlatması; LED alt aydınlatma; Neon detaylar; Yok; Özelleştirilebilir RGB; UV siyah ışık; Diğer
vi: Hiệu ứng ánh sáng: Bảng điểm LED treo trần; Đèn LED hắt ray; Đèn LED gầm; Điểm nhấn viền neon; Không có; RGB có thể tùy chỉnh; Đèn UV cực tím; Khác
nb: Lyseffekter: Takhengende LED-resultattavle; LED-skinnebelysning; LED-underbelysning; Neondetaljer; Ingen; RGB-tilpassbar; UV-svartlys / UV-lys; Annet
ja: 照明効果: LEDオーバーヘッドスコアボード; LEDレール照明; LEDアンダーグロウ; ネオンアクセント; なし; RGBカスタマイズ可能; UVブラックライト; その他
da: Lyseffekter: Nedhængt LED-måltavle; LED-skinnebelysning; LED-undervognslys; Neondetaljer; Ingen; RGB-justerbar; UV-blacklight; Andet
zh-CN: 灯光效果: LED 悬挂式计分板; LED 轨道照明; LED 底盘灯; 霓虹点缀; 无; 可自定义 RGB; UV 黑光灯; 其他
hr-HR: Svjetlosni efekti: Viseći LED semafor; LED rasvjeta na šinama; LED osvjetljenje podvozja; Neonski detalji; Ništa; Prilagodljivi RGB; UV crno svjetlo; Ostalo
hu: Világítási effektek: LED-es függesztett eredményjelző; LED-es sínvilágítás; LED-es alsó megvilágítás; Neon díszítőfények; Nincs; Személyre szabható RGB; UV feketefény; Egyéb
el: Εφέ φωτισμού: Οθόνη σκορ LED οροφής; Φωτισμός ράγας LED; Φωτισμός LED κάτω μέρους; Λεπτομέρειες νέον; Κανένα; RGB προσαρμόσιμο; Blacklight (UV); Άλλο
bg-BG: Светлинни ефекти: LED горно информационно табло; LED осветление за релси; LED подово осветление; Неонови акценти; Няма; RGB персонализирано; Ултравиолетова (черна) светлина; Друго
ro-RO: Efecte de iluminare: Tabelă de marcaj suspendată cu LED; Iluminare cu șină LED; Iluminare LED sub caroserie; Accente neon; Fără; RGB personalizabil; Lumină neagră UV; Altele
pt-PT: Efeitos de iluminação: Painel de iluminação LED suspenso; Iluminação de calha LED; Iluminação LED inferior; Detalhes em néon; Nenhum; RGB personalizável; Luz negra UV; Outro
cs: Světelné efekty: Závěsná LED výsledková tabule; Kolejnicové LED osvětlení; Podsvícení LED; Neonové detaily; Žádné; Přizpůsobitelné RGB; UV černé světlo; Jiné
pt-BR: Iluminação efeitos: Placar suspenso de LED; Iluminação de trilho de LED; Iluminação inferior de LED (underglow); Detalhes em neon; Nenhum; Personalizável em RGB; Luz negra UV; Outro
ru: Световые эффекты: Подвесное светодиодное табло; Светодиодное трековое освещение; Светодиодная нижняя подсветка; Неоновые акценты; Нет; Настраиваемая RGB-подсветка; УФ-подсветка (черный свет); Другое
fi: Valaistustehosteet: LED-kattotulostaulu; LED-kiskovalaistus; LED-alustavalo; Neon-korostukset; Ei mitään; Mukautettava RGB; UV-mustavalo; Muu
sk-SK: Svetelné efekty: Závesná výsledková LED tabuľa; Koľajnicové LED osvetlenie; Spodné LED osvetlenie; Neónové akcenty; Žiadne; Prispôsobiteľné RGB; UV čierne svetlo; Iné
es: Efectos de iluminación: Marcador superior LED; Iluminación LED de riel; Iluminación LED inferior; Acentos de neón; Ninguno; RGB personalizable; Luz negra UV; Otro
nl: Verlichting effecten: Led-scorebord aan het plafond; Led-railverlichting; Led-bodemverlichting; Neon-accenten; Geen; Aanpasbare RGB; Uv-blacklight; Overige
sl-SI: Svetlobni učinki: Zgornji LED-semafor; LED-osvetlitev tirov; LED-osvetlitev podvozja; Neonski poudarki; Brez; Prilagodljiv RGB; UV-črna svetloba; Drugo
fr: Effets lumineux: Panneau d’affichage suspendu à LED; Éclairage de rail à LED; Éclairage de soubassement à LED; Détails au néon; Aucun; RVB personnalisable; Lumière noire UV; Autre